臺灣桃園地方法院刑事判決　　　　　　　　　　　　　　九十年度交訴字第三三號
　　公　訴　人　臺灣桃園地方法院檢察署檢察官
　　被　　　告　丁○○
右列被告因肇事遺棄罪案件，經檢察官提起公訴（八十九年度偵字第一六三四五號）
，本院判決如左：
    主  文
丁○○無罪。
    理  由
一、公訴意旨略以：被告丁○○於民國八十九年九月二十六日十五時二十分許，駕駛
    車號ＮＭ－一八六號營業大貨車（應為混凝土攪拌車），行經桃園縣復興鄉桃一
    一八線四十三公里九五０公尺處，本應注意車前狀況，並隨時採取必要之安全措
    施，詎其應注意並能注意，竟疏未注意，致肇車禍撞及乙○○（註：應係輾壓及
    乙○○伸出於道路之手臂），使乙○○左前臂受有傷害（過失傷害部分，業據撤
    回告訴，由公訴人另為不起訴處分），詎被告丁○○於肇事後未留在現場，駕車
    逃逸，因認被告涉有刑法第一百八十五條之四之肇事逃逸罪。
二、按犯罪事實應依證據認定之，無證據不得推定其犯罪事實，又不能證明被告犯罪
    者，應諭知無罪之判決，刑事訴訟法第一百五十四條、第三百零一條第一項分別
    定有明文。且認定不利於被告之事實，須依積極證據，苟積極證據不足為不利於
    被告事實之認定時，即應為有利於被告之認定，更不必有何有利之證據，最高法
    院三十年上字第八一六號著有判例。另依最高法院七十六年台上字第四九八六號
    判例意旨，認定犯罪事實所憑之證據，雖不以直接證據為限，間接證據亦包括在
    內；然而無論直接或間接證據，其為訴訟上之證明，須於通常一般之人均不致有
    所懷疑，而得確信其為真實之程度者，始得據為有罪之認定，倘其證明尚未達到
    此一程度，而有合理之懷疑存在時，即無從為有罪之認定。
三、公訴意旨認被告涉有肇事逃逸之犯行，無非係以被害人乙○○之指述及證人丙○○之證述為據，惟訊之被告丁○○堅決否認有肇事逃逸之犯行，辯稱：伊不知有
    壓到人，當日伊經過肇事處看到左前方有停放一部機車，伊再往前行駛約一百公
    尺，還將車停在一檳榔攤，洗手洗腳買飲料等語。經查：
（一）被害人乙○○斯日因酒醉躺在前揭桃園縣復興鄉桃一一八線四十三公里九五０
      公尺處路邊，左手臂伸出路面而遭被告車輾過，其左前臂受壓傷，左尺骨及第
      四、五掌骨受有開放性骨折之事實，固據被害人乙○○於警訊中指述明確，並
      有其診斷證明書乙紙附卷可稽，惟斯時乙○○既因酒醉而躺在道路邊，其於警
      訊中亦稱：不知何以躺在路邊（見偵卷第八頁），則其顯不知究係如何遭車輾
      過之前後始末，是其證詞，顯不足為不利於被告認定。
（二）被告辯稱其斯日行經前開肇事處後，往前行約一百公尺，將車停在一檳榔攤前
      洗手洗腳買飲料之事實，核與證人即承辦警員甲○○證稱：在肇事地一百公尺
      後有一個檳榔攤，伊當天查獲被告，有帶被告到該檳榔攤，檳榔攤的人說被告
      的確當天有在該處洗手洗腳及買飲料等語相符，堪認被告所辯，並非子虛。是
      苟被告肇事後明知其輾傷被害人，衡諸常情，其駕車逃逸惟恐不及，焉可能在
      距肇事處後一百公尺處停車歇息，準此，被告辯稱伊不知輾壓之情，應堪可採
      。
（三）證人丙○○雖於警訊中證稱：伊斯時恰於前揭肇事處前約二十公尺處發動機車
      ，見被告駕混凝土攪拌車輾壓乙○○之左手臂未停下，乃騎機車追趕，因追趕
      不及，始至派出所報案等語（見偵卷第九頁至第九頁背面），惟據其前述證詞
      並無法推認被告斯時「已知」輾壓被害人手臂致人受傷之事實。再徵之證人即
      警員甲○○證稱：當日證人丙○○所騎機車會熄火，有問題，他當天就是推他
      的車子要給它發動之情（見本院九十一年三月六日訊問筆錄），則證人丙○○
      雖於警訊中（註：其於本院經依法傳拘均未到庭）證稱伊騎機車追趕不上被告
      之車，惟實係基於其本人機車之問題，是此亦不足證被告有肇事逃逸之犯意。
（四）證人甲○○證述本件被害人躺在道路旁之所在位置，係在一彎道上，且被害人
      係躺在一電線桿後方（此有現場照片三幀在卷可憑），依被告行車方向而言，
      足以遮住被告之視線；參以，被害人乙○○僅一手臂伸出於道路旁路面；再佐
      以被告稱伊斯時見到肇事處前有一機車，據警員甲○○證稱，被告所見即為證
      人丙○○試圖發動之機車（見本院九十年四月十七日訊問筆錄），而此則可能
      使被告分神於注意證人丙○○之機車，致未注意道路邊被害人伸出之手臂，是
      綜合上情，被告辯稱其並未見到被害人乙○○之手臂伸出於道路路面，衡情或
      非子虛。又查，被告所駕車輛係混凝土攪拌車之事實，業據被告及證人丙○○
      一致陳述無訛，並有被告斯時所駕車輛之照片六幀附卷可稽，而觀諸該車行照
      所記載該混凝土攪拌車之總重達二十一噸（有行照影本乙紙附卷可稽），則該
      混凝土攪拌車雖輾壓被害人之手臂，衡諸一般經驗常情，駕駛人極有可能渾然
      不知，再參以前述被告行經前開肇事處後，往前行約一百公尺，復將車停在一
      檳榔攤前洗手洗腳買飲料之情，本院認被告辯稱其不知肇事乙節，應堪可採。
（五）綜上，揆諸前開判例意旨，本件既存在相當合理懷疑可認被告於肇事時並不知
      其已輾壓被害人之手臂致其受傷之情，此外，復查無其他證據足證被告有前開
      公訴人所指述肇事逃逸之犯行，自應諭知被告無罪之判決。
據上論斷，應依刑事訴訟法第三百零一條第一項，判決如主文。
本案經檢察官張尹敏到庭執行職務
中        華        民        國    九十一    年    四    月    十七    日
                                  臺灣桃園地方法院刑事第六庭
                                          法  官   林  曉  芳
右正本證明與原本無異。
如不服本判決，應於判決送達後十日內向本院提出上訴狀( 應附繕本 )，上訴於
臺灣高等法院。
                                          書記官   巫  孟  蓉
中        華        民       國    九十一     年    四   月   二十三    日
